【裁判字號】    95,抗,226
【裁判日期】    950828
【裁判案由】    假扣押
【裁判全文】
臺灣高等法院臺南分院民事裁定  95年度抗字第226號
抗  告  人  乙○○
相  對  人  花蓮區中小企業銀行股份有限公司
法定代理人  丙○○
代  理  人  甲  ○
上列抗告人因與相對人間聲請假扣押事件，對於中華民國95年5
月15日臺灣臺南地方法院95年度裁全字第1109號裁定提起抗告，
本院裁定如下：
    主    文
抗告駁回。
抗告訴訟費用由抗告人負擔。
    理    由
一、按債權人就金錢請求或得易為金錢請求之請求，欲保全強制
    執行者，得聲請假扣押；又請求及假扣押之原因，應釋明之
    。前項釋明如有不足，而債權人陳明願供擔保或法院認為適
    當者，法院得定相當之擔保，命供擔保後為假扣押。民事訴
    訟法第522條第1項、第526條第1、2項分別定有明文。
二、本件債權人即相對人於原審法院聲請意旨略以：相對人對於
    債務人即抗告人有新台幣（下同）529,428元之連帶借款債
    權，惟恐抗告人就其財產脫產為不利債權人求償之處分，為
    保全強制執行起見，以免日後有不能強制執行或甚難執行之
    虞，願供擔保以代釋明而聲請為假扣押，並提出借款契約及
    授信約定書各一份為證。原裁定依前開規定，命供擔保177,
    000元後為假扣押，並無不合。
三、抗告意旨略以：抗告人係訴外人神榮印刷紙品有限公司（下
    稱神榮公司）向相對人借款之連帶保證人，借款對保時，抗
    告人得知神榮公司貸款手續尚未齊全完備，相對人承辦人員
    卻告知抗告人先簽名蓋章無妨，相對人會要求神榮公司補齊
    手續才會放款，惟神榮公司並未補齊手續，相對人即予放款
    ，相對人此等放款作業，明顯違反消費者保護法、公平交易
    法，且抗告人並無脫產之處分之虞，抗告人如欲脫產，早就
    於94年10月間移轉抗告人所有坐落雲林縣麥寮鄉○○段380
    應有部分6分之1、378應有部分5分之1、388之1應有部分6分
    之1、388應有部分6分之1號等筆土地（下稱系爭土地），相
    對人聲請假扣押抗告人所有之系爭土地自有違誤，為此依法
    提起抗告，求為廢棄原裁定云云。
四、經查：核相對人主張假扣押之原因，其釋明雖有不足，惟相
    對人既陳明願供擔保而聲請為假扣押，應認足已補其釋明之
    不足；而抗告意旨主張：抗告人係訴外人神榮公司向相對人
    借款之連帶保證人，借款對保時，抗告人得知神榮公司貸款
    手續尚未齊全完備，相對人承辦人員卻告知抗告人先簽名蓋
    章無妨，相對人會要求神榮公司補齊手續才會放款，惟神榮
    公司並未補齊手續，相對人即予放款，相對人此等放款作業
    ，明顯違反消費者保護法、公平交易法云云，乃應待本案解
    決之問題，核與原裁定是否成立無關，其據以對原裁定聲明
    不服，為無理由。
五、據上論結，本件抗告為無理由，爰依民事訴訟法第495條之1
    第1項、第449條第1項、第95條、第78條，裁定如主文。
中    華    民    國    95    年     8    月    28    日
                  民事第一庭    審判長法  官  林金村
                                      法  官  林輝雄
                                      法  官  胡景彬
上為正本係照原本作成。
不得再抗告。
中    華    民    國    95    年     8    月    28    日
                                      書記官  趙玲瓏
                                                  Ｊ


司法院資訊處製作；財團法人民間司法改革基金會備份。
